# 请教陈版，年报会计监管报告中的问题

提问人：心海拂清 风 时间：2022-08-21 14:38:28
6.2 未恰当确认受让的租金收益权 监管认为该合同权利应作为一项金融资产进行会计处理。核算和列报为其他非流动资产应该可以吧，谢谢。
6.6 未恰当确认对有重大影响的合伙企业投资的递延所得税影响 监管认为长期股权投资账面价值大于计税基础、产生暂时性差异，上市公司应确认递延所得税影响 如果该合伙企业长期经营按照准则无法预计转回时间，也可以不确认递延所得税吧？还是已经默认了合伙企业就是短期的有限寿命主体？陈版您认为如何理解和实务把握合理些？谢谢。

回答人：chenyiwei
1 、6.2中的受让租金收益权，在构成金融资产的情况下，更接近于以摊余成本计量的金融资产，可列报为长期应收款或者其他非流动资产（前者多见）。
2 、6.6与对联营企业的投资相关的递延所得税负债的确认，虽然在满足“投资企业能够控制暂时性差异转回的时间”和“该暂时性差异在可预见的未来很可能不会转回”两个条件的前提下是可以不确认的，但在对合伙企业的投资中，这两项条件实际上是不能满足的。合伙企业多为“有限寿命主体”，不能永久存续；且多数约定“有利润就必须分配”，利润不能用于再投资等。因此这类暂时性差异总可以通过利润分配或者合伙企业的到期清算来转回，所以是不满足这两项不确认递延所得税负债的条件的。